【裁判字號】    98,上易,2088
【裁判日期】    980831
【裁判案由】    竊盜等
【裁判全文】
臺灣高等法院刑事判決                98年度上易字第2088號
上  訴  人
即  被  告  乙○○
                    國民
上列上訴人因竊盜等案件，不服臺灣基隆地方法院98年度易字第
24號，中華民國98年 5月27日第一審判決（起訴案號：臺灣基隆
法院檢察署97年度偵字第4039、4996、5113、5018號），提起上
訴，本院判決如下：
    主  文
上訴駁回。
    理  由
一、依刑事訴訟法第350條、第361條、第362條、第367條規定，
    不服地方法院之第一審判決而上訴者，須提出上訴書狀，並
    應敘明具體理由，為上訴必備之程式；其所提出之書狀未敘
    述上訴理由，或僅曾以言詞陳述上訴理由者，均應於上述期
    間屆滿後20日內補提理由書於第一審法院。第一審法院經形
    式審查，認逾期未補提上訴理由者，應定期間先命補正；逾
    期未補正者，為上訴不合法律上之程式，應以裁定駁回。倘
    已提出上訴理由，但所提非屬具體理由者，則由第二審法院
    以上訴不合法律上之程式，判決駁回。而所謂具體理由，必
    係依據卷內既有訴訟資料或提出新事證，指摘或表明第一審
    判決有何採證認事、用法或量刑等足以影響判決本旨之不當
    或違法，而構成應予撤銷之具體事由，始克當之（例如：依
    憑證據法則具體指出所採證據何以不具證據能力，或依憑卷
    證資料，明確指出所為證據證明力之判斷如何違背經驗、論
    理法則）；倘僅泛言原判決認定事實錯誤、違背法令、量刑
    失之過重過輕微，而未依上揭意旨指出具體事由，或形式上
    雖已指出具體事由，然該事由縱使屬實，亦不足以認為原判
    決有何不當或違法者（例如：對不具有調查必要性之證據，
    法院未依聲請調查亦未說明理由，或援用證據不當，但除去
    該證據仍應為同一事實之認定），皆難謂係具體理由，俾與
    第二審上訴制度旨在請求第二審法院撤銷、變更第一審不當
    或違法之判決，以實現個案救濟之立法目的相契合，並節制
    濫行上訴（最高法院97年度台上字第 892號判決參照）。又
    第二審法院認為上訴書狀未敘述理由，依刑事訴訟法第 367
    條但書規定，始應定期間命其補正。如認上訴書狀已敘述理
    由，但其理由非屬具體，其所為上訴，即不符上訴之法定要
    件，自得逕行判決駁回，無定期命補正問題（最高法院97年
    度台上字第3599號判決參照）。
二、本件原審經審理結果，認為上訴人即被告乙○○於民國83年
    間因麻醉藥品管理條例案件，經本院以83年度上訴字第7650
    號判處應執行有期徒刑5年6月確定，於86年8月4日假釋出監
    ，惟於假釋期間之89年另犯殺人罪，經本院以93年度重上更
    五字第6號判處有期徒刑8年確定，前案經撤銷假釋，入監執
    行殘刑，於92年 9月29日執行完畢（構成累犯），至於其殺
    人案件之刑期自93年4月1日起算，96年11月 2日縮短刑期假
    釋出監，縮刑期滿日為99年 5月25日。詎上訴人與石正雄、
    許明志及黃迪誠（以上 2人經原審通緝中）均基於共同為自
    己不法所有之犯意聯絡，於原判決附表一所示之犯罪主體、
    犯罪手法及時、地，竊取車輛得手後，打電話向原判決附表
    一所示被害人恐嚇取財，使之將恐嚇所得之金額匯入上開各
    帳戶，再由石正雄或黃迪誠取出朋分花用。嗣經各被害人報
    警後，為警於97年 9月17日持基隆地方法院搜索票在臺北縣
    汐止市○○路 ○段228巷18弄18號、臺北縣樹林新博愛街237
    號、台北縣中和市○○街309巷1號等處所循線查獲，並扣有
    如原判決附表二、三所示之物品等情，係以上訴人於原審98
    年 5月20日審理時坦承與石正雄共同實施原判決附表一編號
    1.至16.之竊盜、恐嚇取財犯行，核與原判決附表一編號1.至
    16.及所示之「被害人」欄所載甲○○等人於警詢時指
    述之情節相符，並有原判決附表一編號1.至16.及所示
    之「證據」欄所載渠等歷次之供述、人證、書證等在卷可憑
    ，堪認上訴人之自白與事實相符，因認上訴人犯行明確，論
    上訴人以所犯如原判決附表一編號1.至16.「所犯罪名」欄所
    示之罪，均累犯，各處如原判決附表一編號1.至16.「科刑（
    乙○○）」欄所示之刑。並為相關沒收之宣告及就主刑部分
    定應執行有期徒刑 3年。已詳敘其認定上訴人犯罪事實之證
    據及理由，於法尚無不合。上訴意旨略稱：上訴人並未承認
    犯罪，且檢察官未與被告進行認罪協商程序，而原審亦未有
    任何協商動作，於法未合，倘進行認罪協商程序，伊之刑度
    將減輕很多云云。經查：(一)上訴人雖辯稱其未認罪云云，惟
    上訴人於原審98年 5月20日審理時，已為認罪之供述（見原
    審卷(二)第 268頁），此有原審該期日之審理筆錄在卷可稽，
    足認上訴人上開所辯，並無足採。(二)上訴人又辯稱本案應進
    行認罪協商程序，且倘進行認罪協商程序，其刑度會降低很
    多云云，惟協商程序應於第一審言詞辯論終結前或簡易判決
    處刑前，經當事人雙方合意且被告認罪者，由檢察官聲請法
    院改依協商程序而為判決，刑事訴訟法第455條之2定有明文
    。本案被告因犯竊盜等罪，已於原審審理時認罪，已如前述
    ，然原審上開審理筆錄並無檢察官曾聲請法院改依協商程序
    之記載，是除依刑事訴訟法規定之協商程序，經雙方當事人
    就被告願受科刑之範圍達成合意，並由檢察官聲請法院改依
    協商程序而為判決外，法院量刑尚不受當事人或辯護人對於
    科刑範圍所表示意見之拘束，故本案原審依審理筆錄之記載
    ，並未曾進行認罪協商程序，應堪認定。又查：量刑之輕重
    ，係屬事實審法院得依職權自由裁量之事項，茍於量刑時，
    已依行為人之責任為基礎，並斟酌刑法第57條各款所列情狀
    ，而未逾越法定範圍，又未濫用其職權，即不得遽指為違法
    。本件原判決於量刑時，已依上揭規定，審酌上訴人前有麻
    醉藥品管理條例及殺人之前案紀錄，目前仍在假釋中，然其
    不知悔悟，即再犯本件竊盜、恐嚇取財案件，兼衡其犯罪動
    機、竊得財物價值均為數十萬元以上之汽車，且以竊得之汽
    車做為勒贖之標的，破壞他人財產安全所生危害非輕，惟念
    及其於原審審理時坦承犯行等一切情狀，予以綜合考量後，
    分別科刑如前所述，並未逾越法定刑度，亦未濫用自由裁量
    之權限，刑度亦屬妥適，核無不當或違法之情形。從而，本
    件上訴人僅辯稱其於原審未認罪，量刑過重云云，惟未依憑
    卷證資料，明確指出原審所為證據證明力之判斷如何違背經
    驗、論理法則，或提出新事證，指摘或表明原審有何採證認
    事、用法或量刑等足以影響判決本旨之不當或違法，揆諸上
    開說明，尚難謂已敘明具體理由。本件上訴不合法律上之程
    式，爰不經言詞辯論，逕以判決駁回。
據上論斷，應依刑事訴訟法第367條前段、第372條，判決如主文
。
中    華    民    國    98    年    8    月     31    日
                  刑事第七庭  審判長法  官   陳晴教
                                    法  官   楊智勝
                                    法  官   游紅桃
以上正本證明與原本無異。
不得上訴。
                                    書記官   戴伯勳
中    華    民    國    98    年    9     月    1     日
附錄：本案論罪科刑法條全文
中華民國刑法第321條（加重竊盜罪）
犯竊盜罪而有左列情形之一者，處6月以上、5年以下有期徒刑：
一、於夜間侵入住宅或有人居住之建築物、船艦或隱匿其內而犯
    之者。
二、毀越門扇、牆垣或其他安全設備而犯之者。
三、攜帶兇器而犯之者。
四、結夥三人以上而犯之者。
五、乘火災、水災或其他災害之際而犯之者。
六、在車站或埠頭而犯之者。
中華民國刑法第346條（單純恐嚇罪）
意圖為自己或第三人不法之所有，以恐嚇使人將本人或第三人之
物交付者，處6月以上5年以下有期徒刑，得併科1千元以下罰金
。
以前項方法得財產上不法之利益，或使第三人得之者，亦同。
前二項之未遂犯罰之。


司法院資訊處製作；財團法人民間司法改革基金會備份。
